【裁判字號】    94,上易,1406
【裁判日期】    950321
【裁判案由】    毒品危害防制條例
【裁判全文】
臺灣高等法院臺中分院刑事判決        94年度上易字第1406號
上  訴  人  臺灣彰化地方法院檢察署檢察官
被      告  甲○○
上列上訴人因被告違反毒品危害防制條例案件，不服臺灣彰化地
方法院94年度易字第730號，中華民國94年10月3日第一審判決（
起訴案號：臺灣彰化地方法院檢察署94年度毒偵字第1822號），
及移送併案（臺灣彰化地方法院檢察署94年度毒偵字第5132、56
84、5749號），提起上訴，本院判決如下：
    主  文
原判決撤銷。
甲○○連續施用第二級毒品，累犯，處有期徒刑壹年肆月。
    事  實
一、甲○○有竊盜、違反毒品危害防制條例、偽造文書等前科，
    最後一次於民國九十年九月間因偽造文書案件，經臺灣雲林
    地方法院於九十一年一月十一日判處有期徒刑四月確定，並
    於九十三年五月五日執行完畢。又於八十八年十二月間因施
    用毒品案件，經臺灣雲林地方法院以八十八年度毒聲字第一
    五六四號裁定送勒戒處所觀察、勒戒後，認無繼續施用毒品
    之傾向，而於八十九年一月十四日釋放，並由臺灣雲林地方
    法院檢察署檢察官於八十九年一月十四日，以八十八年度偵
    字第六二九一號、八十八年度毒偵字第五五三號為不起訴處
    分；再於八十九年五月間因施用毒品案件，經臺灣雲林地方
    法院以八十九年度毒聲字第七０五號裁定送勒戒處所觀察、
    勒戒後，認無繼續施用毒品之傾向，而於八十九年六月十九
    日釋放，並由臺灣雲林地方法院檢察署檢察官於八十九年六
    月十九日，以八十九年度毒偵字第七九三號為不起訴處分；
    復於八十九年八月間因施用毒品案件，經原審以八十九年度
    毒聲字第四０二五號裁定送強制戒治，嗣因戒治成績合格，
    由原審以九十年度毒聲字第三三五九號裁定停止戒治所餘期
    間付保護管束，而於九十年九月十九日釋放，保護管束期間
    至九十一年二月二十三日屆滿，未經撤銷，視為執行強制戒
    治完畢，該案經檢察官起訴，並經原審判處有期徒刑八月確
    定。仍不知悔改，復基於施用第二級毒品甲基安非他命之概
    括犯意，於九十四年一月二十八日至九十四年二月一日間之
    某時（甲○○稱詳細時間已不記得），在其友人劉偉哲位於
    彰化縣竹塘鄉長安村之住處，以將甲基安非他命置於吸食器
    內，再以點火燒烤而吸其煙霧之方式，施用第二級毒品甲基
    安非他命一次。嗣於九十四年二月一日，因列管毒品人口至
    彰化縣警察局北斗分局接受定期採尿檢驗，結果呈甲基安非
    他命陽性反應，又於九十四年二月間起至九十四年十月三日
    止，在彰化縣竹塘鄉內新村洛陽鹿12之1號施用第二級毒品
    甲基安非他命多次，經採尿檢驗結果，始查悉上情。
二、案經彰化縣警察局二林分局報請臺灣彰化地方法院檢察署檢
    察官偵查起訴。
    理  由
一、按除被告所犯為死刑、無期徒刑、最輕本刑為三年以上有期
    徒刑之罪或高等法院管轄第一審案件者外，於前條第一項程
    序進行中，被告先就被訴事實為有罪之陳述時，審判長得告
    知被告簡式審判程序之旨，並聽取當事人、代理人、辯護人
    及輔佐人之意見後，裁定進行簡式審判程序；除簡式審判程
    序及簡易程序案件外，第一審應行合議審判，刑事訴訟法第
    二百七十三條之一第一項、第二百八十四條之一分別定有明
    文。本件被告甲○○所涉係死刑、無期徒刑、最輕本刑為三
    年以上有期徒刑之罪或高等法院管轄第一審案件以外之罪，
    並於原審行準備程序時就被訴事實為有罪之陳述，原審合議
    庭依前揭規定，經評議結果，裁定改由一名法官獨任行簡式
    審判程序，先予敘明。
二、右揭犯罪事實，業據被告甲○○於原審審理時坦承不諱，且
    其被查獲後為警採集之尿液，經送請詮科技股份有限公司檢
    驗結果，呈甲基安非他命陽性反應，有該公司濫用藥物尿液
    檢驗報告肆份及列管毒品人口尿液檢體採集送驗紀錄表各一
    紙等在卷可按。又經原審採集其檢體（唾液及毛髮），及將
    其上開排放之尿液，送請法務部調查局覆驗，及為ＤＮＡ比
    對，結果其尿液中確有甲基安非他命陽性反應，而送驗之尿
    驗及其檢體比對，百分之九十九點八以上係同一人所排放，
    有法務部調查局九十四年八月二十六日調科壹字第九四六二
    一０三０一０號、九十四年八月三十一日調科肆字第０九四
    ００四００三００號鑑定通知書二紙及被告之檢體（唾液及
    毛髮）在卷可憑，足徵被告之自白與事實相符。本件事證明
    確，被告犯有施用第二級毒品之犯行應堪認定。
三、又被告八十八年十二月間因施用毒品案件，經臺灣雲林地方
    法院以八十八年度毒聲字第一五六四號裁定送勒戒處所觀察
    、勒戒後，認無繼續施用毒品之傾向，而於八十九年一月十
    四日釋放，並由臺灣雲林地方法院檢察署檢察官於八十九年
    一月十四日，以八十八年度偵字第六二九一號、八十八年度
    毒偵字第五五三號為不起訴處分；再於八十九年五月間因施
    用毒品案件，經臺灣雲林地方法院以八十九年度毒聲字第七
    ０五號裁定送勒戒處所觀察、勒戒後，認無繼續施用毒品之
    傾向，而於八十九年六月十九日釋放，並由臺灣雲林地方法
    院檢察署檢察官於八十九年六月十九日，以八十九年度毒偵
    字第七九三號為不起訴處分；復於八十九年八月間因施用毒
    品案件，經原審以八十九年度毒聲字第四０二五號裁定送強
    制戒治，嗣因戒治成績合格，由原審以九十年度毒聲字第三
    三五九號裁定停止戒治所餘期間付保護管束，而於九十年九
    月十九日釋放，保護管束期間至九十一年二月二十三日屆滿
    ，未經撤銷，視為執行強制戒治完畢，該案經檢察官起訴，
    並經原審判處有期徒刑八月確定等情，有臺灣高等法院被告
    全國前案紀錄表、臺灣彰化地方法院檢察署刑案資料查註紀
    錄表等在卷可按，顯係於前案施用毒品經二次觀察、勒戒後
    ，認無繼續施用毒品之傾向而釋放後，再因施用毒品，經強
    制戒治期滿釋放後，五年內再犯本件施用毒品罪，應予依法
    論科。
四、核被告所為，係犯毒品危害防制條例第十條第二項之施用第
    二級毒品罪。被告持有第二級毒品之低度行為應為其施用之
    高度行為吸收，不另論罪，並予敘明，又被告先後多次施用
    第二級毒品甲基安非他命之犯行，時間緊接，手法相同，所
    犯又係構成要件相同之罪名，顯係基於概括犯意反覆為之，
    為連續犯，應依刑法第五十六條之規定以一罪論，並加重其
    刑。又被告曾於九十年九月間因偽造文書案件，經臺灣雲林
    地方法院於九十一年一月十一日判處有期徒刑四月確定，入
    監執行後，於九十三年五月五日執行完畢，有臺灣高等法院
    被告全國前案紀錄表及臺灣彰化地方法院檢察署刑案資料查
    註紀錄表等各一份在卷可按，其於有期徒刑執行完畢後，五
    年內再犯有期徒刑以上之本罪，為累犯，應依刑法第四十七
    條之規定加重其刑。原審對被告論罪科刑，固無非見，但被
    告自九十四年二月二日以後所犯，原審未及併案審理，即有
    未當，檢察官上訴據此指摘原審判決不當，其上訴有理由，
    自應由本院將原審判決撤銷，爰審酌被告觀察、勒戒之次數
    、施用毒品之期間、動機、目的、不知珍惜身體，犯罪所生
    危害，所花費之訴訟資源，犯後坦承犯行之態度，非有一段
    時間之執行難以戒除其毒癮等一切情狀，量處如主文第二項
    所示之刑，以示懲處。
五、據上論斷，應依刑事訴訟法第369條第1項前段、第364條、
    第299條第1項前段，毒品危害防制條例第10條第2項、第23
    條第2項，刑法第11條前段、第47條、第56條，判決如主文
    。
本案經檢察官乙○○到庭執行職務。
中    華    民    國    95    年    3    月    21    日
                刑事第六庭  審判長法  官  李  文  雄
                                  法  官  邱  顯  祥
                                  法  官  劉  連  星
上列正本證明與原本無異。
不得上訴。
                                  書記官  陳  秀  真
中    華    民    國    95    年    3     月    22    日
附錄：本案論罪科刑法條全文
毒品危害防制條例第10條
施用第一級毒品者，處6月以上5年以下有期徒刑。
施用第二級毒品者，處3年以下有期徒刑。
                                                      Ｆ


司法院資訊處製作；財團法人民間司法改革基金會備份。
